fi: Kireyden ja sävelkorkeuden säätöjärjestelmä: Vipuviritys; Korvakeviritys; Tappiviritys; Nyöriviritys (manuaalinen jälkikiristys); Puristusnyörit (painekiristys); Muu
sk-SK: Systém modulácie napätia/výšky tónu: Ladenie pomocou páky; Ladenie pomocou výstupkov; Ladenie pomocou kolíkov; Ladenie pomocou povrazov (manuálne dopínanie); Stláčacie šnúry (napínanie tlakom); Iné
nb: Modulasjonssystem for spenning/tonehøyde: Spakstemming; Skruestemming; Tappestemming; Taustemming (manuell etterstramming); Strammesnorer (trykkstramming); Annet
bg-BG: Система за регулиране на напрежението/тона: Настройка с лост; Настройка със щифт; Настройка с ключове; Настройка с въже (ръчно доопъване); Притискане на шнурове (опъване чрез натиск); Друго
lt-LT: Įtempimo / tono moduliavimo sistema: Derinimas svirtimi; Derinimas antgaliais; Derinimas kuoliukais; Derinimas virve (rankinis įtempimas); Suspaudžiamos virvės (įtempimas spaudžiant); Kita
zh-TW: 張力/音高調節系統: 拉桿調音; 鼓耳調音; 弦栓調音; 繩索調音 (手動重新張緊); 擠壓繩 (按壓張緊); 其他
ko: 장력/피치 변조 체계: 레버 튜닝; 러그 튜닝; 페그 튜닝; 로프 튜닝(수동 재조정); 스퀴즈 코드(압력 텐셔닝); 기타
vi: Hệ thống điều chỉnh độ căng/cao độ: Chỉnh bằng đòn bẩy; Chỉnh bằng tai; Chỉnh bằng chốt; Chỉnh bằng dây (căng lại thủ công); Bóp dây (căng bằng áp lực); Khác
zh-CN: 张力/音高调节系统: 拨杆调音; 鼓耳调音; 弦轴调音; 绳索调音（手动重新拉紧）; 挤压绳索（压力拉紧）; 其他
ru: Система модуляции натяжения и высоты звука: Рычажная настройка; Настройка болтами; Настройка колками; Верёвочная настройка (ручное подтягивание); Сжимающие шнуры (натяжение давлением); Другое
nl: Spanning/toonhoogtemodulatiesysteem: Hefboomstemming; Spanklauwstemming; Stempennen; Touwstemming (handmatig opspannen); Knijpkoorden (drukspanning); Overig
ro-RO: Sistem de modulare a tensiunii/înălțimii sunetului: Acordare cu manetă; Acordare cu tijă; Acordare cu cheie; Acordare cu sfoară (retensionare manuală); Sfori de strângere (tensionare prin presiune); Altele
ja: 張力/ピッチ調整システム: レバーチューニング; ラグチューニング; ペグチューニング; ロープチューニング (手動再テンション); スクイーズコード (圧力テンション); その他
pl: System modulacji tonu/napięcia: Strojenie dźwigniowe; Strojenie śrubami; Strojenie kołkami; Strojenie sznurkiem (ręczne poprawianie naciągu); Ściskanie sznurków (naciąg ciśnieniowy); Inny
el: Σύστημα διαμόρφωσης τάσης/βήματος: Κούρδισμα με μοχλό; Κούρδισμα με ωτίδες; Κούρδισμα με κλειδιά; Κούρδισμα με σκοινί (χειροκίνητη επανατάνυση); Κορδόνια συμπίεσης (τάνυση με πίεση); Άλλο
sl-SI: Sistem za modulacijo napetosti/višine tona: Uglasitev z ročico; Uglasitev z zatiči; Uglasitev s klini; Uglasitev z vrvjo (ročno ponovno napenjanje); Stiskanje vrvi (napenjanje s pritiskom); Drugo
es: Sistema de modulación de tensión/tono: Afinación por palanca; Afinación por bellota; Afinación por clavija; Afinación por cuerda (retensión manual); Cuerdas de compresión (tensión por presión); Otro
de: Spannungs-/Tonhöhenmodulationssystem: Hebelstimmung; Spannböckchenstimmung; Wirbelstimmung; Seilstimmung (manuelles Nachspannen); Spannschnüre (Druckspannung); Sonstige
da: Spændings- eller tonehøjdemodulationssystem: Grebstemning; Beslagstemning; Skruestemning; Rebstemning (manuel efterstramning); Klemmeremme (trykstramning); Andet
hu: Feszültség/állás modulációs rendszer: Karos hangolás; Babás hangolás; Kulcsos hangolás; Köteles hangolás (kézi utánfeszítés); Szorítózsinóros (nyomásos feszítés); Egyéb
fr: Système de modulation de la tension et de la hauteur: Accordage par levier; Accordage par tirants; Accordage par chevilles; Accordage par corde (retension manuelle); Cordes de serrage (tension par pression); Autre
hr-HR: Sustav modulacije napetosti/visine tona: Ugađanje polugom; Ugađanje zatezačima; Ugađanje klinovima; Ugađanje užetom (ručno naknadno zatezanje); Stiskanje užadi (zatezanje pritiskom); Ostalo
pt-PT: Sistema de modulação de tensão/altura do som: Afinação por alavanca; Afinação por porca; Afinação por cravelha; Afinação por corda (retensão manual); Cordas de apertar (tensão por pressão); Outro
tr: Gerilim/perde modülasyon sistemi: Mandal ile akort; Kulp ile akort; Burgu ile akort; İple akort (manuel yeniden gerdirme); Sıkıştırma kordonları (basınçla gerdirme); Diğer
sv: Spännings-/tonhöjdsmoduleringssystem: Spakstämning; Stämskruv; Tappstämning; Repstämning (manuell efterspänning); Klämsnören (tryckspänning); Annat
cs: Modulace napětí a výšky tónu: Ladění pákou; Ladění šrouby; Ladění kolíky; Ladění provazy (ruční dopínání); Stlačovací lanka (tlakové napínání); Jiné
th: ระบบปรับความตึง/ระดับเสียง: ตั้งเสียงด้วยคันโยก; ตั้งเสียงด้วยสลัก; ตั้งเสียงด้วยหมุด; ตั้งเสียงด้วยเชือก (ปรับความตึงด้วยตนเอง); บีบเชือก (ความตึงจากแรงกด); อื่นๆ
it: Sistema di modulazione tensione/intonazione: Intonazione a leva; Intonazione a tiranti; Intonazione a piroli; Intonazione a corda (ritensionamento manuale); Corde a pressione (tensionamento a pressione); Altro
en: Tension/pitch modulation system: Lever tuning; Lug tuning; Peg tuning; Rope tuning (manual retensioning); Squeeze cords (pressure tensioning); Other
pt-BR: Sistema de modulação de tensão/afinação: Afinação por alavanca; Afinação por pino; Afinação por cravelha; Afinação por corda (retensionamento manual); Cordas de aperto (tensionamento por pressão); Outro